臺灣嘉義地方法院民事裁定
111年度家調裁字第58號
聲  請  人  蔡心月  

相  對  人  蔡水木  

上列當事人間聲請否認推定生父之訴事件，本院裁定如下：    
    主  文
一、確認聲請人非其生母范麗娟自相對人受胎所生之婚生女。
二、程序費用由聲請人負擔。    
    事實及理由
一、當事人就不得處分之事項，其解決事件之意思已甚接近或對
    於原因事實之有無不爭執者，得合意聲請法院為裁定；法院
    為前項裁定前，應參酌調解委員之意見及家事調查官之報告
    ，依職權調查事實及必要之證據，並就調查結果使當事人或
    知悉之利害關係人有陳述意見之機會；當事人聲請辯論者，
    應予准許，家事事件法第33條第1項、第2項定有明文。又依
    同法第35條第1項規定，上開裁定確定者，與確定判決有同
    一之效力。本件聲請人之主張，屬當事人不得處分事項，而
    兩造於民國111年9月30日合意聲請法院為裁定（見本院卷第
    63頁），依上開規定，自應由本院為裁定。
二、聲請意旨略以：聲請人之生母范麗娟與相對人於民國89年1
    月19日結婚，聲請人於89年3月25日出生，依法推定為相對
    人之女，又范麗娟與相對人於93年8月27日離婚，聲請人於1
    11年7月26日始知悉相對人非其親生父親等語，並聲明：如
    主文第1項所示。
三、相對人則以：同意聲請人的主張等語。
四、聲請人主張上開事實，業據提出戶籍謄本、出生證明影本、
    博微生物科技股份有限公司分子生物實驗室DNA基因圖譜型
    別分析報告各1份為證。而依上開DNA基因圖譜型別分析報告
    之結論為：「送檢註明為李振吉與蔡心月之檢體，其相對應
    之各DNA型別均無不符，故不排除一親等直系親緣關係之機
    率為99.00000000％。CPI值＝32931.2、PP值＝0.0000000000。
    」等情（見本院卷第25頁）。本院參酌現代生物科學發達，
    醫學技術進步，以DNA基因圖譜定序檢驗方法鑑定子女之血
    統來源之精確度已達99.9999％以上。則聲請人主張非其生母
    范麗娟自相對人受胎所生之事實，應值採信。
五、從子女出生日回溯第181日起至第302日止，為受胎期間；妻
    之受胎，係在婚姻關係存續中者，推定其所生子女為婚生子
    女。前項否認之訴，夫妻之一方自知悉該子女非為婚生子女
    ，或子女自知悉其非為婚生子女之時起2年內為之，99年5月
    23日公布修正之民法第1062條第1項、第1063條定有明文。
    本件聲請人於89年3月25日出生，回溯第181日起至第302日
    之受胎期間，既在生母范麗娟與相對人婚姻關係存續中，則
    依法自應推定為婚生子女。然聲請人既非其生母范麗娟自相
    對人受胎所生，則聲請人於111年7月28日，即在知悉子女非
    為婚生子女之2年內，提起本件否認推定生父之訴訴訟，兩
    造並合意聲請裁定確認聲請人非其生母范麗娟自相對人受胎
    所生之婚生女，為有理由，應予准許。
六、依家事事件法第33條、第97條、非訟事件法第21條第2項、
    民事訴訟法第81條第2款、第95條之規定，裁定如主文。
中　　華　　民　　國　　111 　 年　　10　 月　　6 　　日
                        家事法庭法　 官   王昌國  
以上正本係照原本作成。
如對本裁定抗告須於裁定送達後10日內向本院提出抗告狀。
中　　華　　民　　國　　111 　年　　10　　月　　6 　　日
                                書記官  林秀惠